Inventaris van het archief van de Arrondissementsrechtbank te Dordrecht, 1980-1989
Nationaal Archief, Den Haag
- AANVULLING 2015: Affaire Kedichem, 1986 – 1988 (1996), 1.
  - Dossiers van personen verdacht van deelname aan en betrokkenheid bij de ongeregeldheden in Kedichem., 1986 – 1988.; 1121-1191; 71 omslagen
    - 6630/86 1986-1988, 1139
    - 6632/86 1986-1988, 1140
    - 6633/86 1986-1988, 1141
      Ook geregistreerd onder parketnummer 6632/86.
    - 6634/86 1986-1988, 1142
    - 6635/86 1986-1988, 1143
    - 6636/86 1986-1988, 1144
    - 6637/86 1986-1988, 1145
    - 6638/86 1986-1988, 1146
    - 6639/86 1986-1988, 1147
    - 6640/86 1986-1988, 1148
    - 6828/86 1986-1988, 1149
    - 7431/86 1986-1988, 1150
    - 7432/86 1986-1988, 1151
    - 7433/86 1986-1988, 1152
    - 7434/86 1986-1988, 1153
    - 7435/86 1986-1988, 1154
    - 7436/86 1986-1988, 1155
    - 7437/86 1986-1988, 1156
    - 7438/86 1986-1988, 1157
    - 7439/86 1986-1988, 1158
    - 7440/86 1986-1988, 1159
    - 7441/86 1986-1988, 1160
    - 7442/86 1986-1988, 1161
    - 7443/86 1986-1988, 1162
    - 7444/86 1986-1988, 1163
    - 7445/86 1986-1988, 1164
    - 7446/86 1986-1988, 1165
    - 7447/86 1986-1988, 1166
    - 7449/86 1986-1988, 1167
    - 7450/86 1986-1988, 1168
    - 7451/86 1986-1988, 1169
    - 7452/86 1986-1988, 1170
    - 7453/86 1986-1988, 1171
    - 7454/86 1986-1988, 1172
      Ook geregistreerd onder parketnummer 7458/86.
    - 7455/86 1986-1988, 1173
    - 7456/86 1986-1988, 1174
    - 7457/86 1986-1988, 1175
    - 7458/86 1986-1988, 1176
    - 7459/86 1986-1988, 1177
    - 7460/86 1986-1988, 1178
    - 7461/86 1986-1988, 1179
    - 7462/86 1986-1988, 1180
    - 7463/86 1986-1988, 1181
    - 7464/86 1986-1988, 1182
    - 7465/86 1986-1988, 1183
    - 7466/86 1986-1988, 1184
    - 7467/86 1986-1988, 1185
    - 7468/86 1986-1988, 1186
    - 7469/86 1986-1988, 1187
    - 7470/86 1986-1988, 1188
    - 7471/86 1986-1988, 1189
    - 7472/86 1986-1988, 1190
    - 8152/86 1986-1988, 1191
  - Stukken betreffende de gang van zaken in het Gerechtsgebouw bij de voorgeleiding van een dertigtal arrestanten op 2 april 1986., 1192; 2 stukken
  - Notitie van de burgemeester van Leerdam betreffende de gebeurtenissen in Kedichem, met een verslag van de bespreking van deze notitie in de commissie algemeen bestuurlijke zaken van de gemeenteraad., 1986.; 1193; 1 omslag
  - Brief van de Landsadvocaat aan de officier van Justitie mr A.C/M. Welschen te Dordrecht houdende een verzoek tot toezending van alle informatie inzake de gebeurtenissen te Kedichem teneinde namens de staat verweer te kunnen voeren tegen de vordering van de Stichting ‘Stichting Schadevergoeding Mevrouw W.B. Schuurman’, met bijlagen., 1988.; 1194; 1 omslag
    Mw. Schuurman verloor bij de ongeregeldheden haar rechterbeen.
  - Correspondentie met de heer dr. W.J. Bruyn naar aanleiding van door hem gestelde vragen over de vonnissen in de Kedichem-affaire en door hem geuite klachten inzake de afhandeling van die vragen., 1987 – 1988.; 1195; 1 omslag
    Dr. W.J. Bruyn was verbonden aan de CP / CD en spreker op het congres te Kedichem.
  - Stukken betreffende het leveren van informatie uit dan wel het geven van inzage in strafdossiers aan verzekeringsmaatschappijen., 1986 – 1987.; 1196; 1 omslag
    Betreft schade geleden door W.Th.E. Vreeswijk.
  - Stukken betreffende de beantwoording van Kamervragen van de leden Lankhorst (PPR) en Van Es (PSP)., 1986.; 1197; 1 omslag
  - Stukken betreffende de afhandeling van de door het Advokatenkollektief Staatsliedenbuurt te Amsterdam ingediende klachten inzake de behandeling van arrestanten betrokken bij de rellen te Kedichem., 1986.; 1198; 1 omslag
  - Stukken betreffende de afhandeling van een klachten inzake de behandeling van advocaten van verdachten in de Kedichem zaak., 1986.; 1199; 1 omslag
  - Stukken betreffende de afhandeling van klachten van mr C.F. Korvinus e.a. inzake de inbeslagname en het latere gebruik als bewijsmateriaal van foto’s gemaakt door J.H. Blom, fotojournalist bij het Dagblad De Waarheid., 1986-1987.; 1200; 1 omslag
  - Stukken betreffende het al dan niet verlenen van toestemming door de gemeente Leerdam voor het houden van verschillende manifestaties op 29 maart 1996 i.v.m. ‘10 jaar Kedichem’., 1201; 1 omslag
    Openbaarheid beperkt tot 01-01-2072